臺灣苗栗地方法院刑事判決　　　　　　　100年度訴字第448號
公　訴　人　臺灣苗栗地方法院檢察署檢察官
被　　　告　朱展琳
選任辯護人　鄭晃奇律師
上列被告因違反槍砲彈藥刀械管制條例案件，經檢察官提起公訴
（100 年度偵字第2699號），本院判決如下：
    主  文
朱展琳犯非法持有可發射子彈具殺傷力之槍枝罪，處有期徒刑
年陸月，併科罰金新臺幣萬元，罰金如易服勞役，以新臺幣壹
仟元折算壹日。扣案之仿半自動手槍製造之槍枝壹支（槍枝管制
編號：0000000000號）、改造金屬槍管壹個（車通金
屬槍管內阻鐵而成），及槍套、LV手提包、GUCCI 背包、黑色手
提包各壹個，均沒收。
    事  實
一、朱展琳明知可發射子彈具有殺傷力之槍枝及槍砲之主要組成
    零件，屬槍砲彈藥刀械管制條例所管制之物品，未經主管機
    關許可，不得持有；竟基於非法持有改造手槍及改造金屬槍
    管之犯意，於民國100 年3 月間某日，在不詳處所，同時取
    得具有殺傷力之仿半自動手槍製造之槍枝1 支（槍枝管制編
    號：0000000000號）及屬槍砲主要組成零件之改造金屬槍管
    1 個（車通金屬槍管內阻鐵而成）後，即未經許可而持有之
    。嗣經警於100 年3 月30日中午12時50分許，持臺灣新竹地
    方法院搜索票，在朱展琳所經營之新竹縣竹東鎮○○路○段
    1003巷8 號日競洗車廠內，查獲上開改造手槍1 支、改造金
    屬槍管1 個，及朱展琳所有供裝載上開物品之槍套、LV手提
    包、GUCCI 背包、黑色手提包各1 個等物品，而悉上情。
二、案經新竹市警察局第一分局報請臺灣苗栗地方法院檢察署檢
    察官偵查起訴。
    理  由
一、證據能力部分：
  (一)按被告以外之人於審判外之言詞或書面陳述，除法律有規定
    者外，不得作為證據；被告以外之人於審判外之陳述，雖不
    符第159 條之1 至第159 條之4 之規定，而經當事人於審判
    程序同意作為證據，法院審酌該言詞陳述或書面陳述作成時
    之情況，認為適當者，亦得為證據；當事人、代理人或辯護
    人於法院調查證據時，知有第159 條第1 項不得為證據之情
    形，而未於言詞辯論終結前聲明異議者，視為有前項之同意
    ，刑事訴訟法第159 條第1 項、第159 條之5 分別定有明文
    。又當事人同意或有同條第2 項依法視為同意某項傳聞證據
    作為證據使用者，實質上即表示有反對詰問權之當事人已放
    棄其反對詰問權，如法院認為適當，不論該傳聞證據是否具
    備刑事訴訟法第159 條之1 至第159 條之4 所定情形，均容
    許作為證據（最高法院97年台上字第6715號判決意旨參照）
    。經查：本件下列所引被告朱展琳（下稱被告）以外之人之
    審判外陳述（含言詞及書面陳述），本院於審理中均一一踐
    行「告以要旨」程序，而檢察官、被告及辯護人在知悉上開
    證據係審判外陳述之情形下，對於各該審判外之陳述，均分
    別表示「沒有意見」，並未於言詞辯論終結前就證據能力聲
    明異議（見本院卷第88頁背面至93頁）；而本院審酌該等陳
    述作成時之情況，認為其證據之取得過程並無瑕疵，且與待
    證事實具有關連性，證明力非明顯過低，而具適當性，是自
    均有證據能力。
  (二)又卷附查獲照片16張，係依機器之功能，攝錄實物形貌而形
    成之圖像，並非人類意思表達之言詞或書面陳述，應無傳聞
    法則之適用（最高法院99年台上字第620 號判決意旨參照）
    ；另扣案之上開改造手槍（槍枝管制編號：0000000000號）
    1 支及改造金屬槍管1 個，係以物件之存在及其呈現之狀態
    為證據，屬於物證，亦無傳聞法則之適用。其等均非實施刑
    事訴訟程序之公務員因違背法定程序而取得，且與待證事實
    具有關連性，是自亦有證據能力。
二、認定犯罪事實所憑之證據及理由：
  (一)經查，上開事實，業據被告於本院中坦承不諱（見本院卷第
    74頁背面、90頁），並有下列證據足資佐證：
  1.證人胡鳳嬌於警詢中之證述（見100 年度偵字第2699號卷，
    下稱偵卷，第25頁背面至26頁）。
  2.刑事警察局扣押物品目錄表、新竹市警察局扣押物品清單（
    見偵卷第33、65頁）。
  3.新竹市警察局槍枝初步檢視報告表（見偵卷第43至45頁）。
  4.查獲照片16張（見偵卷第35至42頁）。
  5.內政部警政署刑事警察局100 年4 月29日刑鑑字第10000450
    69號鑑定書（見偵卷第61至63頁）。內容略以：「鑑驗方法
    ：檢視法、性能檢驗法；鑑驗結果：(1)送鑑手槍1 枝（槍枝
    管制編號0000000000），認係改造手槍，由仿半自動手槍製
    造之槍枝，換裝土造金屬槍管而成，經檢視，滑套雖無法定
    位，惟認仍可供擊發適用子彈使用，認具殺傷力。(2)送鑑槍
    管1 枝，認係改造金屬槍管（車通金屬槍管內阻鐵而成）。
    」等語。
  6.內政部100 年5 月18日內授警字第1000871149號函（見偵卷
    第73頁及其背面）。內容略以：「改造金屬槍管（車通金屬
    槍管內阻鐵而成），審認係屬公告之槍砲主要組成零件。」
    等語。
  7.內政部警政署刑事警察局100 年8 月22日刑鑑字第10001025
    80號函（見本院卷第33頁）。內容略以：「查本案槍枝（槍
    枝管制編號0000000000）滑套無法完全定位，係組裝其他槍
    型之土造金屬槍管所致，惟認裝填適用子彈（如具較長彈殼
    之子彈），可致滑套後退定位供正常擊發使用，而認具殺傷
    力。」等語。
  8.法務部調查局100 年10月20日調科參字第10000557820 號鑑
    定通知書（見本院卷第56至60頁）。內容略以：「(1)送鑑槍
    枝（管制編號：0000000000），雖換裝不當之土造槍管組合
    ，依其現狀之機械特性，可藉外力輔助滑套定位之方式操作
    槍枝，使槍枝能夠回復擊發功能。(2)送鑑槍枝（管制編號：
    0000000000），由於係換裝可容金屬彈丸通過之土造金屬槍
    管改造而成，依其材質結構強度及機械性能現狀，認其足以
    承擔發射適合其使用於近距離具殺傷力之土（改）造子彈。
    」等語。
  9.扣案之上開改造手槍1 支（槍枝管制編號：0000000000號）
    、改造金屬槍管1 個，及槍套、LV手提包、GUCCI 背包、黑
    色手提包各1 個。
  (二)綜上所述，上開卷證資料互核均大致相符，足認被告之自白
    與事實相符。本件事證明確，被告之犯行堪以認定，應依法
    論科。
三、論罪科刑：
    核被告所為，係犯槍砲彈藥刀械管制條例第8 條第4 項之非
    法持有可發射子彈具殺傷力之槍枝罪，及同條例第13條第4
    項之非法持有槍砲之主要組成零件罪。被告以一行為同時觸
    犯上開2 罪名，為想像競合犯，應依刑法第55條之規定，從
    較重之非法持有可發射子彈具殺傷力之槍枝罪處斷。爰審酌
    被告有殺人未遂、違反槍砲彈藥刀械管制條例、毒品危害防
    制條例等犯罪前科，素行不佳，有臺灣高等法院被告前案紀
    錄表1 份在卷可參，又其未經許可持有上開改造手槍及金屬
    槍管，對於人身安全、社會秩序均存有潛在之危害，所為實
    不足取，併兼衡上開改造手槍雖具殺傷力，惟其尚需以外力
    輔助滑套定位之方式操作，方可使槍枝回復擊發功能，此情
    與一般典型改造手槍之模式有異，惡性尚屬較輕，且被告持
    有上開改造手槍及金屬槍管之期間非久，於持有期間亦未將
    之用於其他不法途徑，復未對社會及他人造成任何實害，及
    其犯後終能坦承犯行，勇於承擔己身罪責，態度尚可等一切
    情狀，量處如主文所示之刑，罰金部分並諭知易服勞役之折
    算標準。
四、沒收：
  (一)扣案之仿半自動手槍製造之槍枝1 支（槍枝管制編號：0000
    000000號），及改造金屬槍管1 個（車通金屬槍管內阻鐵而
    成），均屬違禁物，應依刑法第38條第1 項第1 款之規定，
    宣告沒收。
  (二)扣案之槍套、LV手提包、GUCCI 背包、黑色手提包各1 個，
    係被告所有供被告裝載上開改造手槍或改造金屬槍管所用之
    物，業據被告供承在卷（見偵卷第19頁背面至20頁、本院卷
    第91頁），均屬供被告犯本件犯罪所用之物，應依刑法第38
    條第1 項第2 款之規定，宣告沒收。
  (三)至案內其餘扣案物，因與本件犯罪無直接關係，爰均不予宣
    告沒收，附此敘明。
據上論斷，應依刑事訴訟法第299 條第1 項前段，槍砲彈藥刀械
管制條例第8 條第4 項、第13條第4 項，刑法第11條前段、第55
條、第42條第3 項前段、第38條第1 項第1 款、第2 款，判決如
主文。
本案經檢察官林文中到庭執行職務。
中    華    民    國   100    年    12    月    20    日
                  刑事第一庭    審判長法  官  柳章峰
                                      法  官  許蓓雯
                                      法  官  林大為
以上正本證明與原本無異。
如不服本判決應於收受判決後10日內向本院提出上訴書狀，並應
敘述具體理由。其未敘述上訴理由者，應於上訴期間屆滿後20日
內向本院補提理由書( 均須按他造當事人之人數附繕本) 「切勿
逕送上級法院」。
                                      書記官  高雙全
中    華    民    國   100    年    12    月    20    日
附錄論罪科刑法條：
槍砲彈藥刀械管制條例第8條第4項
未經許可，製造、販賣或運輸鋼筆槍、瓦斯槍、麻醉槍、獵槍、
空氣槍或第 4 條第 1 項第 1 款所定其他可發射金屬或子彈具
有殺傷力之各式槍砲者，處無期徒刑或 5 年以上有期徒刑，併
科新臺幣 1 千萬元以下罰金。
未經許可，轉讓、出租或出借前項所列槍枝者，處 5 年以上有
期徒刑，併科新臺幣 1 千萬元以下罰金。
意圖供自己或他人犯罪之用，而犯前二項之罪者，處無期徒刑或
7 年以上有期徒刑，併科新臺幣 1 千萬元以下罰金。
未經許可，持有、寄藏或意圖販賣而陳列第 1 項所列槍枝者，
處 3 年以上 10 年以下有期徒刑，併科新臺幣 7 百萬元以下罰
金。
槍砲彈藥刀械管制條例第13條第4項
未經許可，製造、販賣或運輸槍砲、彈藥之主要組成零件者，處
 3 年以上10 年以下有期徒刑，併科新台幣 700 萬元以下罰金
。
未經許可，轉讓、出租或出借前項零件者，處 1 年以上 7 年以
下有期徒刑，併科新台幣 500 萬元以下罰金。
意圖供自己或他人犯罪之用，而犯前 2 項之罪者，處 5 年以上
有期徒刑，併科新台幣 1000 萬元以下罰金。
未經許可，持有、寄藏或意圖販賣而陳列第 1 項所列零件者，
處 6 月以上5 年以下有期徒刑，併科新台幣 300 萬元以下罰金
。